臺灣臺南地方法院刑事判決
110年度交易字第410號
公  訴  人  臺灣臺南地方檢察署檢察官
被      告  楊豐列


上列被告因過失傷害案件，經檢察官提起公訴（110年度偵字第6
34號），本院判決如下：
    主  文
本件公訴不受理。
    理  由
一、公訴意旨詳如檢察官起訴書所載（如附件）。
二、按告訴乃論之罪，告訴人於第一審辯論終結前，得撤回其告
    訴；又告訴經撤回者，法院應諭知不受理之判決，刑事訴訟
    法第238條第1項及第303條第3款定有明文。
三、查本件告訴人林漢欽告訴被告楊豐列過失傷害案件，檢察官
    起訴書認係觸犯刑法第284條前段之過失傷害罪，依同法第2
    87條之規定，須告訴乃論。茲據告訴人與被告已於民國110
    年9月27日在本院達成和解，告訴人並於當日具狀撤回告訴
    ，有本院110年度南司交附民移調字第45號調解筆錄影本、
    刑事撤回告訴狀各一份附卷可稽，揆諸前開說明，本件爰不
    經言詞辯論，逕諭知不受理之判決。
據上論斷，應依刑事訴訟法第452條、第303條第3款、第307條，
判決如主文。
中　　華　　民　　國 　110　　年　 　9　　月　　30　　日
                    刑事第六庭    法　官  鄭銘仁
以上正本證明與原本無異。
如不服本判決應於收受本判決後20日內向本院提出上訴書狀，並
應敘述具體理由。其未敘述上訴理由者，應於上訴期間屆滿後20
日內向本院補提理由書狀（均須按他造當事人之人數附繕本）「
切勿逕送上級法院」。 
                                  書記官  陳姝妤
中　　華　　民　　國　　110 　年　　10　　月　　1 　　日
附件
臺灣臺南地方檢察署檢察官起訴書
                                      110年度偵字第634號
　　被　　　告　楊豐列　男　63歲（民國00年0月0日生）
　　　　　　　　　　　　住○○市○○區○○○路0段000號
　　　　　　　　　　　　國民身分證統一編號：Z000000000號
上列被告因過失傷害案件，業經偵查終結，認應提起公訴，茲將
犯罪事實及證據並所犯法條分敘如下：
　　　　　　犯罪事實
一、楊豐列（肇事逃逸另為不起訴處分）於民國109年12月2日上
    午10時34分許，駕駛車牌號碼0000-00號自用小客車，沿臺
    南市安平區中華西路二段由北往南方向行駛，原應注意汽車
    行駛時，轉彎車應讓直行車先行，而依當時情形天候晴、日
    間自然光線，並無不能注意之情事，竟疏未注意及此，途經
    中華西路二段與永華路二段交岔路口時，貿然右轉彎往永華
    路行駛，未禮讓騎乘車牌號碼000-000號重型機車，同向沿
    中華西路由北往南方向行駛於楊豐列右側之林漢欽，致林漢
    欽為閃避楊豐列所駕駛之汽車，而煞車摔倒後，受外傷性腦
    出血、左側多根肋骨骨折、左側大拇指開放性骨折、左側肢
    體鈍挫傷等傷害。
二、案經林漢欽訴由臺南市政府警察局第四分局報告偵辦。
　　　　　　證據並所犯法條
一、證據清單及待證事實：
編號 證　據　清　單　　 待　證　事　實　　　 1 被告楊豐列之供述。 1.於上開現場發生車禍之事實。 2.否認本件過失傷害罪嫌，辯稱：其沒有撞到告訴人。但對告訴人診斷證明書與車禍鑑定沒有意見。　 2 證人即告訴人林漢欽於警詢及本署偵訊時之結證。 全部之犯罪事實。　　　　 3 1.道路交通事故現場圖、交通事故談話紀錄表、交通事故調查報告表㈠、㈡、道路交通事故當事人酒精測定紀錄表、證號查詢汽車駕駛人、車輛詳細資料表、證號查詢機車駕駛人 2.本件事故現場監視錄影光碟、監視器畫面翻拍照片、事故現場照片與事故車輛照片 被告於上開時地駕車，與事故地點右轉未注意右側車輛、轉彎車未禮讓直行車先行，以致造成本案車禍之事實。 4 告訴人成功大學醫學院附設醫院中文診斷證明書1紙。 告訴人因本件車禍受有犯罪事實所示傷害之事實。 5 臺南市車輛行車事故鑑定會鑑定意見書 認被告駕駛自小客車，右轉未注意右側車輛，轉彎車未讓直行車先行，為肇事主因。是被告之過失行為與告訴人之傷害間，有相當因果關係，其罪嫌堪以認定。 
二、核被告所為係犯刑法第284條前段之過失傷害罪嫌。
三、依刑事訴訟法第251條第1項提起公訴。
　此　致
臺灣臺南地方法院
中　　華　　民　　國　 110　　年　　3 　　月　　29　　日
                              檢察官  孫  昱  琦
本件證明與原本無異
中　　華　　民　　國　 110　　年　　4 　　月　　7 　　日
                              書記官  邱  鵬  璇
附錄所犯法條全文：
中華民國刑法第284條
因過失傷害人者，處 1 年以下有期徒刑、拘役或 10 萬元以下
罰金；致重傷者，處 3 年以下有期徒刑、拘役或 30 萬元以下
罰金。